【裁判字號】    91,上訴,1866
【裁判日期】    920501
【裁判案由】    違反槍砲彈藥刀械管制條例等
【裁判全文】
臺灣高等法院臺中分院刑事判決                  九十一年度上訴字第一八六六號
    上  訴  人  臺灣臺中地方法院檢察署檢察官
    上  訴  人
    即  被  告  甲○○
    選任辯護人  張績寶
                張繼準
右上訴人因被告違反槍砲彈藥刀械管制條例等案件，不服臺灣臺中地方法院九十一年
度訴字第一七三一號，中華民國九十一年十月八日第一審判決（起訴案號：臺灣臺中
地方法院檢察署九十一年度偵字第一二五六九號），提起上訴，本院判決如左：
    主  文
原判決關於未經許可，持有可發射子彈具有殺傷力之槍枝部分撤銷。
甲○○未經許可，持有可發射子彈具有殺傷力之槍枝，累犯，處有期徒刑壹年捌月，
併科罰金新台幣伍拾萬元，罰金如易服勞役，以罰金總額與陸個月之日數比例折算，
具有殺傷力之槍枝壹支沒收；又傷害人之身體，處有期徒刑壹年。應執行有期徒刑貳
年陸月，併科罰金新台幣伍拾萬元，罰金如易服勞役，以罰金總額與陸個月之日數比
例折算，具有殺傷力之槍枝壹支沒收。
    事  實
一、甲○○前於民國八十三年間，曾犯恐嚇取財罪，經本院判處有期徒刑一年確定，
    於八十四年八月四日執行完畢。其於七十三年、七十四年左右，自已亡故之友人
    林東山處，收受可發射子彈具有殺傷力之改造手槍一支（未經扣案）及具殺傷力
    之子彈三顆，即未經許可而持有至前述有期徒刑執行完畢之後，仍繼續持有之。
    其與丙○○、戊○○夫妻係鄰居，緣於八十一年間，甲○○經人秘密檢舉有流氓
    事證，遭警局以流氓移送治安法庭裁處，雖經臺灣高等法院臺中分院治安法庭裁
    處不付感訓處分確定，甲○○懷疑係遭丙○○夫妻匿名檢舉；又其恐嚇取財案件
    ，遭判處有期徒刑一年，亦歸咎於與丙○○夫妻間因買賣土地而致之糾紛，是甲○○對丙○○夫妻早有怨隙，兩家相處素來不睦。於九十一年三、四月間，甲○○因聽聞傳言謂其母親林鄭玉珠曾於八十九年間遭丙○○夫妻及渠等任職軍中志
    願役士官之子乙○○毆打，憤恨難平，因而另起傷害之犯意，遂於九十一年四月
    六日二十二時許，持前開槍、彈，另起傷害之犯意，前往丙○○、戊○○、乙○○共同位於臺中縣太平市○○路○段一二巷二八之二七號住處，先詢問乙○○其
    母戊○○是否在家，於乙○○回稱母親戊○○外出，尚未返家後，甲○○即行離
    去，並徘徊於程家附近。迨至九十一年四月七日凌晨零時二十分許（起訴書誤繕
    為凌晨一時二十分許），戊○○騎乘機車返家，將機車駛進庭院內停妥，乙○○
    出門為戊○○開門之際，甲○○竟站立於庭院籬笆外，持前揭業已上膛之改造手
    槍，朝乙○○與戊○○之左側方向射擊一槍，詎擊中乙○○左手臂，致乙○○受
    有左手上臂穿透槍傷之傷害。乙○○隨即由家中後門閃逃，並報警處理而經警查
    悉上情，並於現場扣得已擊發之彈頭三顆與彈殼二顆。
二、案經被害人乙○○訴由臺中縣警察局霧峰分局報請臺灣臺中地方法院檢察署檢察
    官偵查起訴。
    理  由
一、訊據上訴人即被告甲○○（以下簡稱被告）對其於七十三、七十四年左右，自已
    亡故友人林東山處，收受可發射子彈之改造手槍一支及子彈三顆，並在右開時、
    地持該槍、彈，射擊被害人乙○○致其左上臂受有子彈貫穿傷害之事實坦承不諱
    ，惟矢口否認有何傷害犯行，辯稱：伊當時因為氣憤，只是要給戊○○家人一個
    警告，因為屋內尚有人在，為免傷及無辜，所以伊才面對朝戊○○、乙○○之左
    側開槍，伊並無傷人之意思云云。經查：
（一）右開事實，業據被害人乙○○於偵、審中均指訴綦詳（見偵查卷第一四頁以下
      、第九二頁，原審卷第五二頁至第五三頁，本院卷第一九二頁），並經證人戊○○、廖顯漳、鐘原松、謝仁翔於警、偵訊及原審審理時具結證明屬實（見偵
      查卷第一六頁以下、第一九頁以下、第二一頁以下、第二三頁以下、第九二頁
      ，原審卷第五二頁至第五三頁），復有國軍臺中總醫院附設民眾診療服務處之
      診斷證明書二紙（見偵查卷第四七頁、第四八頁）、員警製作之被害人遭槍擊
      案現場圖及現場跡證示意圖各乙份（見偵查卷第五０頁、第五一頁）與現場照
      片十幀（見偵查卷第四二頁以下）附卷可稽。而被告趁戊○○返家後，被害人
      替其開門之際，持改造手槍朝緊鄰被害人站立位置附近予以射擊，其顯然有置
      被害人受傷之故意，是其辯稱僅是開槍示警，並無傷人之犯意云云，顯無可採
      。
（二）惟按刑法上殺人未遂罪之成立，須加害人於實施殺害時，即具有使其喪失生命
      之故意，著手刺殺之實行而未發生死亡之結果為要件，倘主觀上缺乏使人喪失
      生命之故意，即難遽以殺人未遂罪責相繩；又殺人未遂罪與傷害罪之區別，本
      視加害人有無殺意為斷。至受傷處所是否致命部位、使用兇器種類、被害人所
      受傷害程度、傷痕多寡、及輕重如何，僅足供認定有無殺意之參考，原不能為
      區別殺人未遂與傷害之絕對標準（最高法院十九年度上字第七一八號判例意旨
      參照）。是上開診斷證明書及現場照片，充其量僅能證明被告確實持槍彈射擊
      被害人乙○○，並導致其受傷之事實，尚難直接以被告所持兇器種類，即行認
      定被告有置被害人於死地之故意，先予敘明。被告與被害人乃至被害人父母丙○○、戊○○，雖有除如事實欄所示恩怨，然均屬八十一年、八十三年間之事
      ，此外，兩家人互不來往，案發前或當時，亦均未發生有何嚴重之肢體衝突或
      口角之事（被告母親林鄭玉珠所言遭被害人父母毆打乙情，亦屬八十九年間之
      事），則被告是否有置被害人於死地之殺人動機，已值存疑。況本案案發時間
      為九十一年四月七日凌晨零時二十分許，在案發前一日即同年月六日二十二時
      許，被告即曾前往被害人住處探詢其母親是否在家，且亦看見被害人住處內，
      尚有他人在場。果被告意欲取被害人性命，何以要藉故詢問其母是否在家，更
      讓被害人及屋內在場之廖顯漳等人親見其面目，暴露其身分，衡酌實與謀議殺
      人者多會採取掩護、趁人不知情況下手，以便儘速離去，避免其犯行遭發覺之
      犯案手法炯然有別，是本件尚難逕認被告所為係出於殺人之意圖。
（三）另依證人廖顯漳於警訊時證稱：「‧‧‧先聽見屋內有一聲類似槍聲，乙○○
      隨後開門便遭人開槍，程入屋後大叫被開槍，‧‧‧」、「有聽見二聲槍聲」
      等語（見偵查卷第一九頁反面）；於原審審理時證稱：「在乙○○媽媽未進屋
      前，就好像有聽到槍聲（當時乙○○還在客廳聊天），乙○○到外面看就說那
      是槍聲，伊等就往後面跑，那時趕著往後面跑，約有再聽到二、三聲，後又改
      稱：之後又聽到幾聲並不清楚」等語（見原審卷第五八頁）。證人鐘原松於警
      訊時證述：「‧‧‧突然聽到一聲爆炸聲，原以為機車排氣管的爆裂聲，我即
      走回頭要出去看，還未走出門，乙○○即自外面叫一聲衝進來，說有人開槍趕
      快跑」「（你共聽到幾聲爆裂聲？）我只有聽到一聲」等詞（見偵查卷第二二
      頁及其反面）；於原審審理時證述：「乙○○母親回來，乙○○去開門，伊就
      聽到一聲很大的槍聲，後來乙○○的手中槍，‧‧‧，之後，疑似有聽到槍聲
      ，但不是很清楚（後又稱有聽到聲音，但不確定是否為槍聲），乙○○還在客
      廳時，並沒有聽到槍聲」等詞（見原審卷第五九頁）。證人謝仁翔於警訊時證
      陳：「‧‧‧（乙○○）隨即前去打開大門，門一開當時我聽到碰一聲，之後
      乙○○跑進來叫我們趕快走‧‧‧」等語（見偵查卷第二三頁反面），則證人
      廖顯漳、鐘原松、謝仁翔對於被害人乙○○在客廳內與其等聊天時，是否有聽
      聞槍聲，及被害人中槍後，自後門逃出時有無再聽到槍聲，以及聽到幾聲槍聲
      ，彼此證述尚有不一之處，且證人廖顯漳、鐘原松、謝仁翔等人尚且均未明確
      證稱當時確實有聽到三聲槍聲。至證人即被害人之母戊○○雖於警訊時證述：
      「九十一年四月七日零時左右，我騎機車回到家停好機車，我兒子乙○○開門
      站在門口等我時，忽然聽到碰碰碰三聲槍聲，我趕快蹲下，看到嫌犯甲○○雙
      手持類似槍枝（短槍）的物品指向我兒子乙○○，槍聲停後，我起身向屋內跑
      去，‧‧‧」等語（見偵查卷第一六頁反面）；於檢察官偵訊時證稱：「九十
      一年四月七日凌晨我回到家，我兒子出來開門，我就看到甲○○開槍，我就趕
      快蹲下去，我聽到二三聲槍聲，我們就往後門跑，我不知道他為何要打我」等
      語（見偵查卷第九二頁）；於原審審理時證陳：「伊騎機車進去家（應係庭院
      ）裡面，‧‧‧，乙○○就站在紗窗門處，伊轉頭看被告，就看到被告開槍射
      伊一槍，伊蹲下來，並躲在機車旁邊，伊看到被告拿的是槍沒有錯，接著，被
      告朝乙○○開一槍，伊遂大喊，被告又朝伊射擊一槍，伊又蹲下去，那時伊已
      嚇得六神無主，就叫乙○○趕快跑」等語（見原審卷第五五頁），於本院調查
      時則證述：「我一到家，連安全帽都還沒有脫下來，就看到被告對著家裡面開
      槍，有對著我，也有對著我兒子，我是聽到二、三槍，有槍彈殼就表示有開槍
      ，可見散落的彈殼也是被告開槍的」等詞（見本院卷第八五頁），均直指被告
      確實有擊發三顆子彈之事實，惟被害人於警訊時指稱：「（甲○○向你開幾槍
      ？）我只知道一槍，因為我一中槍後立即衝進房內」等語（見偵查卷第一四頁
      ），並未提及是否聽到其餘槍聲。被害人另於原審審理、本院調查時均指述：
      「伊中槍後，感覺手部灼熱，就往裡面跑，之後隱約有聽到幾聲槍聲」「‧‧
      ‧但是到底幾聲我也不知道‧‧‧」「‧‧‧有聽到好幾聲槍聲，但是已經很
      心慌，所以不清楚有幾響」（見原審卷第五三頁、本院卷第一三六頁、第一九
      三頁）等詞，足見被害人除指訴其遭擊中之該槍外，並未明確指出有聽到幾聲
      槍聲。而證人戊○○與被害人係母子關係，其所為證詞難免偏頗，且證人戊○○於警訊及原審審理時所陳三顆子彈射擊順序前後證詞不一，果如證人戊○○
      於本院審理時，得以明確指出被告朝伊射擊第一槍，伊即蹲下，第二槍朝被害
      人射擊，被害人立即中槍，第三槍朝伊復射擊而去，證人戊○○仍得迅速蹲下
      乙節係屬真實，則以證人戊○○係四十三年九月十六日出生，案發時為一名年
      為四十七歲之中年婦女，被害人係六十七年七月七日出生，案發時為一名年為
      二十三歲之軍人，被害人於案發前竟只感覺到對面有橘紅色火光，之後才感覺
      手部灼熱，尚無法即刻辨識是否遭槍枝射擊，並採取迅速逃離、蹲下等方式閃
      避而遭子彈擊傷；反觀證人戊○○卻能立即辨明確實有槍枝射擊，得以迅速蹲
      下躲過，且起身、蹲下反覆達二次，此顯與經驗法則有違。
（四）再依偵查卷附之前開被害人乙○○遭槍擊案現場跡證示意圖及現場照片七幀顯
      示，現場遺留三顆彈頭、二顆彈殼，其中一顆彈頭嵌入被害人住處紗窗木門上
      半段內（編號），另二顆彈頭分別掉落在被害人住處庭院外，緊鄰籬笆處（
      編號）及自用小客車右前車輪下方（編號），二顆彈殼則分別位於庭院外
      二顆彈頭中間（編號），及車牌號碼ＩＮＮ─五五一號機車後輪左側（編號
      ），除編號彈頭位於被害人住處紗窗木門內，其餘彈頭、彈殼均位於庭院
      外，且庭院外之編號、、、彈頭、彈殼，其等彼此距離位置至多為二
      點八公尺，最少為九十公分，相距不遠，且均在案發時被告站立位置附近。而
      被害人係受有左手上臂穿透槍傷之傷害，有前開診斷證明書可明，其受傷位置
      適與紗窗木門編號彈頭嵌入位置高度相符（離地面約一百五十四公分），亦
      據本院至現場勘驗屬實，有勘驗筆錄及其附圖在卷可徵（見本院卷第九七頁以
      下），是該編號之彈頭應即為被告射擊被害人後，再嵌入後方木門所留下。
      而被害人住處木門外之大紗門三夾板處雖遺有二缺孔，惟經本院檢附該三夾板
      送內政部警政署刑事警察局鑑識結果認：「送鑑三夾板雖能清楚呈現兩處貫穿
      孔洞之行進方向；惟因其周緣採取之碳膠鋁座經檢驗呈硝酸根、亞硝酸根陰性
      反應，又未能同時檢出火藥射擊殘跡特性金屬元素鉛－銻－鋇之元素，且在孔
      洞週緣以Rubeanic acid檢驗銅元素，呈陰性反應，又以Sodium Rhodizonate
      檢驗鉛元素，呈陰性反應，故無法判定為槍擊彈孔」，有該局九十二年三月十
      二日刑鑑字第０九一０三四二八八０號函及所附照片二十幀存卷可查（見本院
      卷第一六一頁），是大紗門三夾板處所遺之二缺孔，自難遽認確係彈孔。再依
      刑警局前開槍彈鑑定書，俱認定現場遺留彈頭、彈殼，均為已擊發之土造金屬
      彈頭及彈殼，經原審再函詢結果，該局覆稱：前述彈頭三顆，經檢視均發現有
      程度不等之撞擊及擦磨痕跡，研判均係由手槍之類似槍枝擊發（已扣動扳機等
      類似之機構，進而將子彈擊發）後，翻轉撞擊物體所導致，前述彈殼二顆，其
      中一顆，經檢視發現有嚴重的爆裂現象，研判係由手槍之類似槍枝擊發（已扣
      動扳機等類似之機構，進而將子彈擊發）後所生之狀態，餘彈殼一顆，其上未
      見明顯之爆裂痕跡，僅於底火邊緣發現殘存疑似火藥燃燒後之焦黑現象，認不
      排除係已經擊發之彈殼等情，有該局九十一年八月十四日刑鑑字第０九一０二
      ０九七九六號函文一份及照片五幀存卷可據（見原審卷第四０頁以下），果如
      證人戊○○證稱確實聽到三聲槍聲，且均分別有朝伊射擊二次，朝被害人射擊
      一次，則何以除編號之彈頭曾擊中被害人左手，致嵌入其站立後方之木門外
      ，其餘彈頭、彈殼掉落位置，均遺留於被告站立籬笆外位置附近（被害人與證
      人戊○○皆稱，當時被告係站立於如附圖之自用小客車車頭附近），依通常經
      驗法則，手槍擊發之後，彈頭應係向前飛行，不可能掉落在射擊者所在之位置
      左右，又現場三顆彈頭竟有程度不等之撞擊及擦磨痕跡，其中一顆彈殼有嚴重
      爆破現象，另一顆甚至未見有明顯爆破痕跡，僅發現有疑似火藥燃燒後之焦黑
      現象，尚難認為編號一至四號之彈頭、彈殼，係屬當場擊發者。綜此，證人戊○○前開證述顯與現有證據不符，自不足採，被告所辯：僅擊發一槍之情，堪
      予採信。是被告於案發時僅擊發一顆子彈，且面對朝證人戊○○與被害人之左
      側射擊，雖擊中被害人左手上臂，然並無積極證據證明其有續行持槍追射行為
      ，且被告亦無致被害人於死地之意圖，此觀被害人、證人戊○○亦均指證稱：
      不知何以被告會開槍射擊一情可明，堪信被告僅具警告意思，而無殺人犯意。
      公訴人未予詳查，僅因被害人受槍擊部位係人體上半身足以致命之部位，且誤
      認被告前後共朝被害人射擊三發子彈而遽訴以被告殺人未遂之罪嫌，殊有未合
      。
（五）又按刑法上之故意，於通常之情形下，係針對個別行為個體而形成之犯意；惟
      於某些情況下，行為人雖預見其行為將會涉及多數行為客體之侵害問題，但其
      行為最終將損害何一行為客體，行為人於行為當時則無法確實知悉、確認，然
      只要能對數個特定行為客體中之任何一個造成損害，即與行為人之本意相符，
      此即刑法上之「擇一故意」。本件被告甲○○趁被害人乙○○出門為其母親戊○○開門之際，站立於庭院籬笆外，持前揭之改造手槍，朝乙○○與戊○○之
      左側方向射擊一槍，業據認定如前，是被告於射擊之當時顯未確實確認該子彈
      會擊中何人，然以被告與被害人一家人長期之糾葛，該擊發之子彈只要能對二
      人中之任何一個造成損害，均不違背被告之本意，是此即屬前開之「擇一故意
      」。惟被告於本件所為係出於傷害之犯意，亦見前述，是就射擊戊○○之部分
      ，因未致戊○○成傷，於刑法未規定有處罰普通傷害未遂犯明文之前提下，被
      告此部分所為自無從逕予論處，應併敘明。
（六）被害人乙○○左上臂之傷勢確係槍彈所傷，此有前開診斷證明書二紙在卷可參
      ，並經本院當庭勘驗被害人之槍傷屬實（見本院卷第一九二頁勘驗筆錄）；又
      案發後，警方於現場採集得彈頭三顆、彈殼二顆，經送請內政部警政署刑事警
      察局鑑定結果，認送鑑彈頭三顆，均係已擊發直徑約８．９ｍｍ之土造金屬彈
      頭，送鑑彈殼二顆，認均係已擊發直徑約９．６ｍｍ土造金屬彈殼，其中一顆
      已破裂且不具底火座等情，有該局檢送槍彈鑑定書一份及照片七幀可明（見偵
      查卷第三三頁以下），足見該子彈擊發後，其射擊後之彈頭、彈殼均屬土造金
      屬彈頭、彈殼，是被告為本案犯行所使用之槍、彈顯具殺傷力，應屬無疑。
（七）綜上所述，本件事證業臻明確，被告犯行堪以認定，應予依法論科。
二、核被告甲○○所為，係犯槍砲彈藥刀械管制條例第十一條第四項未經許可，持有
    可發射子彈具有殺傷力之槍枝罪、同條例第十二條第四項未經許可，持有子彈罪
    ，及刑法第二百七十七條第一項普通傷害罪。公訴人認被告致被害人乙○○傷害
    部分所為係犯刑法第二百七十一條第二項、第一項之殺人罪，尚有未洽，業如前
    述，惟其社會基本事實同一，應由本院逕行變更起訴法條。被告未經許可，持有
    可發射子彈具有殺傷力之槍枝及子彈，為一行為觸犯數罪名，為想像競合犯，依
    刑法第五十五條規定從一重未經許可，持有可發射子彈具有殺傷力之槍枝罪處斷
    （至被告持有子彈三顆等違禁物，所侵害者為一個社會法益，為單純一罪）。另
    按意圖犯罪而無故持有手槍及子彈，固可認係意圖供犯罪而持有，其持有槍、彈
    與犯特定之罪之間，有方法結果之牽連關係，應依刑法第五十五條之規定，應從
    一重之罪處斷。但如持有之初，並無犯特定之罪之意圖，而係於無故持有行為繼
    續中，因某種原因之介入，始持以犯罪，其為犯持定之罪而持有之行為，乃原單
    純持有繼續犯之一部分，不容割裂而另論以一意圖供犯罪而持有罪，更不得因其
    事後持以犯罪，而追溯至其原單純持有部分，合併論以一個意圖供犯罪之用而持
    有罪，故其持有手槍與嗣後所犯特定犯罪之間，並無牽連關係，應分論併罰（最
    高法院九十一年度台上字第五四八四號、九十年度台上字第七四九八號判決要旨
    參照）。本件被告係早自十餘年前，即自已亡故友人林東山處收受前揭手槍及子
    彈，而未經許可，無故予以持有，其在七十三、七十四年間之持有槍彈行為，自
    非可預料本案傷害行為之發生，嗣被告於九十一年四月六日為本件傷害被害人乙○○之犯行，自係另行起意，是被告所犯未經許可持有可發射子彈具有殺傷力槍
    枝罪與普通傷害二罪，其犯意各別且行為互殊，應予分論併罰。查：被告於八十
    三年間曾犯恐嚇取財罪，經本院判處有期徒刑一年確定，於八十四年八月四日執
    行完畢，有臺灣高等法院被告全國前案紀錄表在卷可稽，被告持有槍彈之起始時
    間，雖在該恐嚇取財判決確定執行完畢之前，然其持有之犯罪行為繼續至前開有
    期徒刑執行完畢後五年以內，仍應依累犯之規定加重其刑。至公訴人雖認被告另
    持有具殺傷力之九顆子彈等罪嫌，此部分雖據被告自白在卷，然案發現場僅扣得
    彈頭三顆及彈殼二顆，並未扣得其餘彈頭、彈殼，是此部分僅有被告自白，是否
    確實有該等子彈存在，或該等子彈是否均具殺傷力，並無積極證據足資證明，是
    其此部分犯罪不能證明，惟此部分縱成立犯罪，亦與前開持有三顆子彈部分具單
    純一罪關係，本院爰不另為無罪判決之諭知。原審認被告犯罪事證明確，予以論
    罪科刑，固非無見，惟查：（一）本件被告係趁被害人出門為其母親戊○○開門
    之際，持前揭之改造手槍，朝被害人與戊○○之左側方向射擊一槍，是被告就此
    射擊行為對戊○○亦有傷害之犯意，僅因未致戊○○成傷，於刑法未設有處罰普
    通傷害未遂之明文而無從逕予論處，原審就此部分疏未敘明未能論罪之理由，尚
    屬未洽。（二）被告所犯未經許可持有具殺傷力之槍枝罪與普通傷害二罪，應予
    分論併罰，已如前述，原審認被告此二犯行，具有方法與結果之牽連關係，應依
    刑法第五十五條牽連犯之規定從一重處斷，並以被告在七十三、七十四年間之持
    有槍彈行為，因非可預料本案傷害行為之發生，涉犯另一未經許可，持有槍彈罪
    嫌，此部分未經提起公訴，復與已起訴部分不具有實質上或裁判上一罪關係，依
    法不得審理，亦有未合。被告上訴否認傷害犯意，並謂原審量刑過重；檢察官據
    被害人之聲請提起上訴，猶執詞認被告係出於殺人犯意而為本件犯行，均無可取
    ，惟原判決既有前開可議之處，仍屬無可維持，應由本院將原判決予以撤銷改判
    。爰審酌被告猶未經許可擁有槍彈，對社會猶如不定時炸彈，且與被害人及其家
    人多年糾葛，不思以誠意理性化解，竟圖教訓被害人及其家人，恣意開槍擊發，
    導致被害人受有傷害之實害，足見被告藐視公共規範，欠缺守法觀念，兼衡酌被
    告犯罪後未據實供明為本案犯行所持槍枝去處，又迄未與被害人達成和解，顯無
    悔意之犯後態度等一切情狀，分別量處如主文第二項所示之刑，並就罰金部分諭
    知易服勞役之折算標準、有期徒刑部分定應執行刑。至被告用以犯案之改造手槍
    一支，可用以發射具殺傷力之金屬子彈，已如前述，自為違禁物，雖未據扣案，
    然不能證明其業已滅失，且如持有者將來用以犯案，對社會危害依然存在，爰依
    刑法第三十八條第一項第一款規定宣告沒收。至現場遺留之彈頭、彈殼等物，業
    因射擊而拆解，均非違禁物，亦非被告供犯罪所用之物，與沒收要件不符，爰不
    併予宣告沒收，附此敘明。
據上論斷，應依刑事訴訟法第三百六十九條第一項前段、第三百六十四條、第二百九
十九條第一項前段、第三百條，槍砲彈藥刀械管制條例第十一條第四項、第十二條第
四項，刑法第十一條前段、第二百七十七條第一項、第五十五條、第四十七條、第五
十一條第五款、第四十二條第三項、第三十八條第一項第一款，罰金罰鍰提高標準條
例第一條前段、第二條，判決如主文。
本案經檢察官丁○○到庭執行職務。
中      華      民      國    九十二    年      五      月     一      日
                                  臺灣高等法院臺中分院刑事第五庭
                                        審判長法  官  袁  從  楨
                                              法  官  姚  勳  昌
                                              法  官  郭  同  奇
右正本證明與原本無異。
槍砲部分得上訴。
傷害部分，檢察官得上訴，被告不得上訴。
如不服本判決應於收受送達後十日內向本院提出上訴書狀，其未敘述上訴之理由者並
得於提起上訴後十日內向本院補提理由書（均須按他造當事人之人數附繕本）。
                                              書記官  陳  玫  伶
中      華      民      國    九十二     年      五       月     二     日
附錄：本判決論罪科刑法條全文
刑法第二百七十七條
傷害人之身體或健康者，處三年以下有期徒刑、拘役或一千元以下罰金。
犯前項之罪因而致人於死者，處無期徒刑或七年以上有期徒刑；致重傷者，處三年以
上十年以下有期徒刑。
槍砲彈藥刀械管制條例第十一條
未經許可，製造、販賣或運輸第四條第一項第一款所稱其他可發射金屬或子彈具有殺
傷力之各式槍砲者，處五年以上有期徒刑，併科新臺幣一千萬元以下罰金。
未經許可，轉讓、出租或出借前項所列槍砲者，處三年以上十年以下有期徒刑，併科
新臺幣七百萬元以下罰金。
意圖供自己或他人犯罪之用，而犯前二項之罪者，處無期徒刑或七年以上有期徒刑，
併科新臺幣一千萬元以下罰金。
未經許可，持有、寄藏或意圖販賣而陳列第一項所列槍砲者，處一年以上七年以下有
期徒刑，併科新臺幣七百萬元以下罰金。
第一項至第三項之未遂犯罰之。
槍砲彈藥刀械管制條例第十二條
未經許可，製造、販賣或運輸子彈者，處一年以上七年以下有期徒刑，併科新台幣五
百萬元以下罰金。
未經許可，轉讓、出租或出借子彈者，處六月以上五年以下有期徒刑，併科新台幣三
百萬元以下罰金。
意圖供自己或他人犯罪之用，而犯前二項之罪者，處三年以上十年以下有期徒刑，併
科新台幣七百萬元以下罰金。
未經許可，持有、寄藏或意圖販賣而陳列子彈者，處五年以下有期徒刑，併科新台幣
三百萬元以下罰金。
第一項至第三項之未遂犯罰之。
                                                                        Ｆ


司法院資訊處製作；財團法人民間司法改革基金會備份。
